臺灣高等法院刑事判決
110年度上訴字第3281號
上  訴  人  
即  被  告  阮紅幸



上列上訴人即被告因傷害案件，不服臺灣士林地方法院110年度
訴字第155號，中華民國110年9月28日第一審判決（聲請簡易判
決處刑案號：臺灣士林地方檢察署109年度偵字第20424號），提
起上訴，本院判決如下：
    主  文
上訴駁回。
    事  實
一、阮紅幸係臺北市○○區○○路000號8樓「君閣旅館」之房務人員
    ，其於民國109年8月10日21時許，在上址客房內清潔房間時
    ，與同事KAO CLARITA PITA（中文姓名高麗達）發生口角衝
    突，竟即基於傷害犯意，以右腳踢高麗達右側小腿，造成高
    麗達受有右側小腿挫傷之傷害（高麗達被訴傷害部分，由原
    審另以110 年度訴字第228號判處拘役20日確定）。
二、案經高麗達訴由臺灣士林地方檢察署檢察官偵查後，聲請簡
    易判決處刑。
    理  由
壹、證據能力部分：
    檢察官及上訴人即被告（下稱被告）阮紅幸對於本院作為得
    心證依據之被告以外之人於審判外陳述，均全部同意作為證
    據，本院審酌各項證據作成時之狀況，認為並無不可信或不
    適當之情事，依刑事訴訟法第159條之5第1項規定，均有證
    據能力。至其餘非供述證據，本院查無有何違反法定程序取
    得之情形，應認俱有證據能力。
貳、實體部分：　　
一、訊據被告固坦承有於上開時、地與告訴人高麗達因房間清潔
    問題發生口角衝突，惟否認有何傷害犯行，辯稱：我沒有打
    高麗達，是她打我，我受傷，我懷疑她的傷是偽造的，而凌
    鳳華與高麗達要好，她證詞不實云云，經查：
  ㈠被告與高麗達同為址設臺北市○○區○○路000號8樓「君閣旅館
    」之服務人員，其2人於109年8月10日21時許，在上址因房
    間清潔問題而發生爭執等情，業經被告自承，並經證人即告
    訴人高麗達、君閣旅館主管凌鳳華分別於警詢、偵訊中之證
    述明確（高麗達部分：偵15328卷第9至13、81至83頁；他字
    卷第7至9頁；審訴卷第33至36頁；訴字卷第37至38、75至81
    頁；凌鳳華部分：偵15328卷第27至29頁、偵20424卷第19頁
    、本院卷第129至131頁），可堪信實。
  ㈡被告雖以上開情詞置辯，惟：
　　⒈高麗達於警詢時證稱：發生衝突時，被告用右手抓我左手
      臂、右腳踢我右小腿，我當下沒有打她，她一直抓住我手
      不放，我就用棉被推她，她倒地上還用腳踢我，但沒踢到
      ，我就用右手打她額頭兩拳，這時凌鳳華過來將我們分開
      等語（偵15328卷第11頁）。於偵訊時證稱：我們整理房
      間時，有衛生紙掉在地上，我叫被告撿，她就對我說你的
      垃圾自己收，接著被告就打我手，我不管她，她又踢我腳
      ，我打她頭兩次，她用手推我，我就扳她手推她，被告跌
      倒在地上後還想踢我，後來凌鳳華出來阻止我們，叫我們
      不要吵架等語（偵15328卷第81至83頁）。證人凌鳳華於
      警詢及偵訊中證稱略以：當晚我在公司櫃檯正前方聽到吵
      架聲，越吵越烈，我過去查看，看到棉被在門外地上，被
      告與告訴人站在門口互毆，打成一團，當下我看不太清楚
      誰打誰，就立刻過去制止，被告在互毆過程中有被壓倒在
      地，並用腳要踢告訴人，當時我攔在中間，所以好像沒有
      踢到，但我到場前，被告有無用腳踢告訴人我就不清楚了
      等語（偵15328卷第27至29頁、偵20424卷第19頁）。於本
      院審理時證稱：我當下坐在櫃檯，阮紅幸跟高麗達在我前
      方客房裡打掃房間，突然聽到有吵架聲傳出來，見他們已
      經出來到外面，剛好看得到他倆在拉扯，所以我緊急衝過
      去拉開他們，我過去時，她們還站著在拉扯，互相還想攻
      擊對方，告訴人想用手、被告想用腳，但因為我隔在中間
      ，所以都沒有打到，現在事隔已久，現在記不得被告在過
      程中有無被壓倒在地等語（本院卷第129至133頁）。觀諸
      上開證人各自所述前後內容相同，告訴人稱其遭被告以腳
      踢傷右小腿，與凌鳳華證稱見到彼二人時，雖未看到繼續
      傷害行為，但仍互相拉扯，且被告有作勢腳要踢告訴人之
      證詞亦互相吻合。又告訴人事後受有右側小腿挫傷之傷害
      一節，並有新泰綜合醫院109年8月11日北府衛醫字1982號
      診斷證明書在卷可憑（偵4828卷第11頁），核與告訴人指
      述之受傷位置相符。堪認告訴人上開證述內容非虛，可以
      採信。
    ⒉又上開診斷證明書於109年8月11日做成，醫囑欄記載「病
      患（即告訴人）於109年8月11日至本院急診就醫」（偵48
      28卷第11頁），而本案發生之時間為109年8月10日21時許
      ，已屬夜間時分，則告訴人下班後，於翌日始至醫院就診
      後開立診斷證明書，並無悖於常情，被告空言辯稱告訴人
      偽造傷勢云云，僅為臆測之詞，要難憑採。
　　⒊被告雖再質疑凌鳳華證詞之可信度，惟本院係以凌鳳華係
      事後到場，仍目睹被告與告訴人爭執扭打，並將二人分開
      等節，作為認定告訴人指述實在之補強證據，並非以凌鳳
      華前開證述，作為肯認被告犯行之直接證據，衡諸凌鳳華
      僅係因聽聞被告與告訴人爭吵，前往查看，偶然涉入本案
      ，與雙方並無利害關係，所述甚為平允，自無不可信之理
      。況凌鳳華自始即坦稱其並未目睹被告踢傷告訴人，僅指
      稱其到場時，目睹被告與告訴人仍扭打在地，被告且有腳
      踢告訴人之動作，其遂將二人分開等語，已如前述，告訴
      人亦稱：凌鳳華沒有看見，只看到被告踢我的動作等語（
      訴字卷第38頁）。是被告前述凌鳳華證詞不實云云，亦難
      採信。
　　⒋至於被告雖聲請調閱現場監視錄影畫面，欲證明無傷害告
      訴人之行為。然現場監視錄影器僅攝得房外通道，並未攝
      得兩人在客房內毆打情形，凌鳳華亦證稱該旅店現已結束
      營業（本院卷第128頁），而凌鳳華在案發當時前往拉開
      在通道上互相拉扯之二人時，已未見到被告有繼續傷害告
      訴人之情形，已如前述，從而無再調閱監視錄影畫面查證
      之必要，併此敘明。
  ㈢綜上所述，被告前揭傷害犯行，堪以認定，應依法論科。
二、論罪：
　　被告所為，犯刑法第277條第1項傷害罪。
叁、駁回上訴之理由：　　
　  原審以被告罪證明確，適用刑法第277條第1項、第42條第3
    項前段，刑法施行法第1條之1第1項等規定，並審酌被告與
    告訴人本係同事關係，竟僅因房間清潔問題起口角爭執，進
    而為本案之傷害犯行，其犯罪動機與目的、犯罪手段，均無
    可取，本不宜輕縱，姑念告訴人所受傷勢尚非嚴重，且告訴
    人亦有出手毆擊被告，雙方均有可以究責之處，亦未能相互
    達成和解，暨被告自陳之智識程度、家庭生活及經濟狀況與
    其他一切情狀，量處如原審判決主文欄所示之刑，並諭知以
    新臺幣1千元折算1日為易服勞役之折算標準。核原審之認事
    用法均屬正確，量刑亦屬妥適。被告仍執前詞否認犯行提起
    上訴，業經本院逐一論駁如上，其上訴無理由，應予駁回。
據上論斷，應依刑事訴訟法第368條，判決如主文。
本案經檢察官陳家美提起公訴，檢察官侯千姬到庭執行職務。
中　　華　　民　　國　　111 　年　　1 　　月　　26　　日
                  刑事第十三庭  審判長法　官  洪于智
                                      法　官  黃惠敏
                                      法　官  黃玉婷
以上正本證明與原本無異。
如不服本判決，應於收受送達後20日內向本院提出上訴書狀，其
未敘述上訴之理由者並得於提起上訴後20日內向本院補提理由書
（均須按他造當事人之人數附繕本）「切勿逕送上級法院」。
                                      書記官  傅國軒
中　　華　　民　　國　　111 　年　　1 　　月　　27　　日
附錄：本案論罪科刑法條全文
中華民國刑法第277條
傷害人之身體或健康者，處五年以下有期徒刑、拘役或五十萬元
以下罰金。
犯前項之罪，因而致人於死者，處無期徒刑或七年以上有期徒刑
；致重傷者，處三年以上十年以下有期徒刑。